臺灣板橋地方法院刑事判決　　　　　　 94年度訴緝字第156號
公　訴　人　臺灣板橋地方法院檢察署檢察官
被　　　告　甲○○
上列被告因違反毒品危害防制條例案件，經檢察官提起公訴（九
十三年度核退毒偵字第二七六號）及移送併案審判（九十三年度
核退毒偵字第五九九號、九十四年度核退毒偵字第一九五四號）
，於被告為有罪之陳述後，本院合議庭裁定由受命法官獨任依簡
式審判程序審理，茲判決如下：
    主  文
甲○○連續施用第一級毒品，處有期徒刑捌月，扣案海洛因貳包
（驗後淨重分別為零點伍伍公克及壹點貳貳公克）均沒收銷燬之
，上開海洛因之外包裝袋貳個沒收之。又連續施用第二級毒品，
處有期徒刑肆月，扣案供施用安非他命使用之分裝袋參個及塑膠
瓶壹個均沒收之。應執行有期徒刑拾壹月，扣案海洛因貳包（驗
後淨重分別為零點伍伍公克及壹點貳貳公克）均沒收銷燬之，上
開海洛因之外包裝袋貳個、供施用安非他命使用之分裝袋參個及
塑膠瓶壹個均沒收之。
    事  實
一、甲○○前因違反麻醉藥品管理條例案件，經臺灣雲林地方法
    院以八十五年度易字第五九九號判處有期徒刑三月確定，於
    民國八十五年九月二十四日以易科罰金執行完畢；復先後兩
    次均因賭博案件，經本院分別以九十年度板簡字第一七三三
    號及九十一年度板簡字第一○六四號判處罰金一千元及三千
    元確定，先後於九十一年二月二十一日、九十二年二月十日
    執行完畢（以上均不構成累犯）。又其前因施用毒品違反毒
    品危害防條例案件，經檢察官送勒戒處所觀察、勒戒後，因
    認無繼續施用毒品傾向而於九十二年三月三日執行完畢釋放
    ，並由臺灣板橋地方法院檢察署檢察官於九十二年三月七日
    以九十二年度毒偵緝字第八十七號、第八十八號為不起訴處
    分確定。
二、詎甲○○仍不知戒除毒癮，復基於施用第一級毒品之概括犯
    意，自九十三年一月十二日某時起至九十四年八月二十一日
    某時止，連續在其位於臺北縣中和市○○路六一一巷二弄二
    九號一樓之住處，以將海洛因燒烤成煙吸食煙氣之方式，施
    用第一級毒品海洛因多次，期間約每日或隔一日施用乙次。
    另尚基於施用第二級毒品之概括犯意，自九十三年一月十四
    日十八時許起至九十四年八月十八日某時止，連續在其上開
    住處，以將安非他命燒烤成煙吸食煙氣之方式，施用第二級
    毒品安非他命多次，期間約每四日施用乙次。
三、嗣經警先後於下列時地查獲：
  (一)於九十三年一月十三日二十一時許，在其上開住處為警查獲
    ，並扣得其所有預備供施用之第一級毒品海洛因乙包（驗後
    淨重零點五五公克）。
  (二)於九十三年三月二十二日十三時許，亦在上開住處為警查獲
    ，並扣得其所有預備供施用之第一級毒品海洛因乙包（驗後
    淨重一點二二公克），及施用安非他命時使用之分裝袋三個
    。
  (三)於九十四年八月二十二日十六時許，在臺北縣板橋市○○街
    五十三巷三十七號查獲，並扣得其所有供施用安非他命使用
    之塑膠瓶乙個。
四、案經臺北縣政府警察局新店分局、中和分局及新莊分局報告
    臺灣板橋地方法院檢察署檢察官偵查起訴及移送併案審判。
    理  由
一、犯罪事實之認定：
  (一)上揭犯罪事實，業據被告甲○○自白不諱，而其先後三次為
    警查獲後經採集尿液囑託鑑定結果，亦均呈嗎啡（即海洛因
    進入人體後之代謝物）及安非他命類陽性反應，有臺灣檢驗
    科技股份有限公司出具之濫用藥物尿液檢驗報告三份、及臺
    北縣政府警察局新店分局查獲違反毒品危害防制條例採集尿
    液檢體送驗清單、臺北縣政府警察局中和分局毒品危害防制
    條例犯罪嫌疑人姓名代碼對照表與臺北縣政府警察局新莊分
    局煙毒麻醉藥品案被移送者姓名及代碼對照表各乙份附卷可
    稽。此外復有扣案海洛因二包（驗後淨重分別為零點五五公
    克及一點二二公克）、分裝袋三個及塑膠瓶乙個與卷附法務
    部調查局鑑定通知書二份可為佐證，堪信其前開自白應與事
    實相符。又被告雖僅於九十三年一月十三日、同年三月二十
    二日及九十四年八月二十二日三度遭查獲，惟施用毒品者因
    毒品之成癮性，率皆有難以戒斷而賡續施用之情形，此為本
    院職務上已知之事項，則被告自白於三次遭查獲之期間內，
    有持續施用海洛因及安非他命犯行之行為，亦堪信屬實。
  (二)又被告前因施用毒品違反毒品危害防條例案件，經檢察官送
    勒戒處所觀察、勒戒後，因認無繼續施用毒品傾向而於九十
    二年三月三日執行完畢釋放，並由臺灣板橋地方法院檢察署
    檢察官於九十二年三月七日以九十二年度毒偵緝字第八十七
    號、第八十八號為不起訴處分確定等情，亦有上開不起訴書
    分書及臺灣高等法院被告全國前案紀錄表存卷可憑。
  (三)是以本件事證明確，被告於觀察勒戒執行完畢釋放後五年內
    再為施用海洛因及安非他命之犯行，堪為認定，應予依法論
    科。
二、論罪科刑之法律適用：
  (一)按海洛因、安非他命分別為毒品危害防制條例第二條第二項
    第一款、第二款所定之第一級毒品及第二級毒品，核被告所
    為，係犯同條例第十條第一項之施用第一級毒品罪，及同條
    例第十條第二項之施用第二級毒品罪。其施用前後持有海洛
    因、安非他命之低度行為均為施用之高度行為所吸收，不另
    論罪。被告多次施用第一級毒品及第二級毒品之犯行，時間
    緊接，方法相同，各觸犯構成要件相同之罪，顯均係基於概
    括犯意而為之，為連續犯，俱應依刑法第五十六條各論以一
    罪，並加重其刑。公訴意旨雖未敘及被告於九十三年一月十
    四日十時三十分許為警採集尿液前二十六小時及九十六小時
    內以後之施用第一級毒品與第二級毒品犯行，惟此與經起訴
    之部分有連續犯之裁判上一罪關係，為起訴效力所及，本院
    自應依法併為審判。又被告所犯上開二罪，犯意各別，行為
    互殊，應予分論併罰。
  (二)爰審酌被告有前述犯罪及施用毒品遭查獲之紀錄，有臺灣高
    等法院被告前案紀錄表附卷足據，雖不構成累犯，然已足認
    素行不佳，且前已因觀察勒戒執行完畢而經不起訴處分，業
    受毒品危害防制條例對施用毒品人之寬典，竟仍一再吸食，
    並施用兩種毒品，顯見並無悔意，惡性非淺，然被告施用毒
    品實為戕害自身健康之犯罪，於他人尚無明顯重大危害，並
    斟酌其施用之期間，及其於審理中能坦認犯行，犯罪後之態
    度尚稱良好等一切情狀，分別量處如主文所示之刑，並定其
    應執行之刑，以資儆懲。
  (三)警於查獲時扣得之海洛因二包（驗後淨重分別為零點五五公
    克及一點二二公克），為被告所有預備供其施用第一級毒品
    犯罪所用並經查獲之毒品，業經其自陳明確，應依毒品危害
    防制條例第十八條第一項前段之規定，於其所犯施用第一級
    毒品罪之罪刑宣告項下併為沒收銷燬之諭知；另上開海洛因
    之外包裝袋二個核屬被告所有預備供其施用第一級毒品犯罪
    所用之物，應併依刑法第三十八條第一項二款之規定，於其
    所犯施用第一級毒品罪之罪刑宣告項下併為諭知沒收。又扣
    案分裝袋三個及塑膠瓶乙個，為被告所有供其施用第二級毒
    品安非他命所用之物，此亦據被告供陳明確無訛，應依刑法
    第三十八條第一項第二款之規定，於所犯施用第二級毒品罪
    之罪刑宣告項下併為沒收之諭知。至於警於查獲時扣得之注
    射針筒九支固為被告所有，然係供其注射營養劑使用之物，
    此經被告陳明在卷，衡酌被告既已坦認全部犯行，應無獨就
    此扣案物品為不實供述之必要與實益，所辯堪認屬實，復無
    其他積極證據可認該等針筒確為被告施用毒品時所使用之物
    ，自難遽認係供被告本件犯罪所用之物，而與刑法第三十八
    條第一項第二款所定之沒收要件不符，復非屬法定應為義務
    沒收之違禁物品，自無從於本件被告罪刑宣告項下為沒收之
    諭知，附此敘明。
據上論斷，應依刑事訴訟法第二百七十三條之一第一項、第二百
九十九條第一項前段、毒品危害防制條例第十條第一項、第二項
、第二十三條第二項、第十八條第一項前段，刑法第十一條前段
、第五十六條、第五十一條第五款、第三十八條第一項第二款，
判決如主文。
本案經檢察官曾文鐘到庭執行職務。
中　　華　　民　　國　　94　　年　　10　　月　　25　　日
                  刑事第十庭  法　官  楊  博  欽
以上正本證明與原本無異
如不服本判決應於送達後十日內向本院提出上訴狀
                                書記官　曾  美  滋
中　　華　　民　　國　　94　　年　　10　　月　　25　　日
附錄本案論罪科刑法條全文：
毒品危害防制條例第十條
  施用第一級毒品者，處六月以上五年以下有期徒刑。
  施用第二級毒品者，處三年以下有期徒刑。
